臺灣臺東地方法院民事裁定　　　　　　　96年度聲繼字第27號
聲　請　人　甲○○
代　理　人　丙○○
上列聲請人聲明繼承遺產事件，本院裁定如下：
    主  文
聲請駁回。
聲請程序費用新臺幣壹仟元由聲請人負擔。
    理  由
一、聲明意旨略以：被繼承人乙○係於民國95年6月14日死亡，
    其死亡後在臺灣地區留有遺產，聲請人甲○○為乙○之子，
    對乙○遺產有繼承權，爰依臺灣地區與大陸地區人民關係條
    例第66條規定，向本院為聲請繼承之意思表示等語。並提出
    乙○戶籍謄本、親屬系統表、及經財團法人海峽交流基金會
    驗證之大陸地區河南省偃師市公證處作成之親屬關係公證書
    、委託書、委託書公證書各1紙等件為證。
二、按在大陸地區製作之文書，經行政院設立或指定之機構或委
    託之民間團體驗證者，推定為真正；此推定真正之文書，其
    實質上證據力，由法院或有關主管機關認定，臺灣地區與大
    陸地區人民關係條例第7條、臺灣地區與大陸地區人民關係
    條例施行細則第9條第1項分別定有明文。是以，前開臺灣地
    區與大陸地區人民關係條例第7條所稱之真正，係指形式上
    之真正而言，至該文書之內容是否足以證明某一待證事實存
    在，仍需法院綜合一切事實證據予以判斷，並非該文書一經
    提出，法院即不須就其他法院應依職權調查之事項予以調查
    。經查：本件被繼承人乙○係4年4月18日出生，於95年6月1
    4日死亡，生前設籍在臺東縣卑南鄉○○村○○鄰○○路316巷
    45號，且有配偶黎氏，有戶籍謄本1份在卷可稽。本院就乙
    ○在大陸地區有無親屬乙節，依職權向行政院國軍退除役官
    兵輔導委員會太平榮譽國民之家函調乙○生前遺留之資料，
    該處以96年12月28日函檢送「行政院國軍退除役官兵輔導委
    員會單身榮民親屬關係表」及大陸地區親屬書信影本各1份
    ，於該關係表上，被繼承人乙○之大陸親屬，係載為「侄子
    甲○○」，核與大陸地區親屬寄予乙○之書信開頭為「叔父
    大人您好」，通篇內容皆稱乙○為「叔父」，信末亦註明「
    祝叔父大人長命百歲」等詞，及信末註記為「孩兒  明安」
    等情相符，足證本件聲請人確為被繼承人之侄子，並非直系
    血親卑親屬甚明。綜上各情，聲請人主張其為被繼承人之子
    ，雖據提出大陸地區河南省偃師市公證處作成之親屬關係公
    證書為證，並經財團法人海峽交流基金會認證，而得認為其
    形式為真正。然依首揭說明及前開本院調查結果，聲請人是
    否確為被繼承人在大陸地區之子，顯有疑義。從而，聲請人
    本於臺灣地區與大陸地區人民關係條例第66條之規定，向本
    院為遺產繼承之表示，於法尚非有據，應予駁回。
三、依非訟事件法第21條第1項前段、第24條第1項，裁定如主文
    。
中　　華　　民　　國　　96　　年　　12　　月　　31　　日
                  民事法庭法  官    黃建都
以上正本係照原本作成。
如對本裁定抗告須於裁定送達後10日內向本院提出抗告狀，並應
繳納抗告費新臺幣1,000元。
中　　華　　民　　國　　96　　年　　12　　月　　31　　日
                          書記官　  林傳坤
